【裁判字號】    97,訴,366
【裁判日期】    970508
【裁判案由】    毒品危害防制條例
【裁判全文】
臺灣士林地方法院刑事判決               97年度訴字第366號
公  訴  人  臺灣士林地方法院檢察署檢察官
被      告  甲○○
上列被告因違反毒品危害防制條例案件，經檢察官提起公訴（97
年度毒偵字第374 號），而被告於準備程序中就被訴事實為有罪
之陳述，經本院合議庭裁定由受命法官獨任進行簡式審判程序，
並判決如下：
    主  文
甲○○施用第一級毒品，累犯，處有期徒刑壹年。
    事  實
一、甲○○於民國76年間因先後犯違反肅清煙毒條例之運輸毒品
    及施用毒品等罪，均經法院判處罪刑確定，並經裁定應執行
    刑為有期徒刑15年，嗣經臺灣高等法院先後2 次以77年度聲
    減字第4679號、80年度聲減字第4834號裁定減刑為有期徒刑
    9 年確定，並於81年9 月19日假釋出監，惟於假釋期間，因
    先後違反肅清煙毒條例案件，除經撤銷假釋，並經臺灣板橋
    地方法院及本院分別以82年度訴字第455 號、82年度訴字第
    1058號判決各處有期徒刑3 年8 月、3 年6 月確定，經與前
    開假釋撤銷後所應執行之殘刑3 年8 月17日接續執行，再於
    87年4 月3 日縮刑假釋出監，然又於假釋期間施用毒品，除
    經撤銷前開假釋，應執行殘刑5 年8 月9 日，並由本院先後
    以88年度毒聲字第915 號、第1064號裁定送觀察勒戒及強制
    戒治後，因戒治成效評定為合格，再由本院以88年度毒聲字
    第2114號裁定停止戒治並交付保護管束，並於88年11月3 日
    將其釋放（接續執行前開殘刑），嗣於89年6 月12日保護管
    束期滿未經撤銷停止戒治，視為強制戒治期滿執行完畢，而
    由臺灣士林地方法院檢察署檢察官以89年度戒毒偵字第108
    號處分不起訴確定，另上開執行殘刑部分，於94年7 月11日
    縮刑期滿執行完畢（以上構成累犯），惟甲○○仍未戒除毒
    癮，於上開強制戒治執行完畢5 年後之95年間，復又犯施用
    毒品犯行，經本院以95年度毒聲字第144 號裁定送觀察勒戒
    後，認有繼續施用毒品之傾向，再以95年度毒聲字第410 號
    裁定送強制戒治，嗣因戒治期間達6 月以上且戒治成效合格
    ，經臺灣士林地方法院檢察署檢察官認無繼續戒治必要，於
    96年6 月13日戒治期滿釋放，並由該署檢察官於96年7 月12
    日以96年度戒毒偵字第51號處分不起訴確定。詎甲○○仍未
    悛悔，於前開強制戒治執行完畢釋放後5 年內之97年1 月8
    日上午某時許，復基於施用第一級毒品之犯意，在臺北市○
    ○○路○ 段114 巷11之1 號住處，以針筒注射方式，施用第
    一級毒品海洛因1 次。嗣於同日下午12時許，經臺北市政府
    警察局大同分局依毒品列管人口之規定，通知甲○○前往該
    分局接受採尿鑑驗，因其尿液經送鑑驗後，呈嗎啡陽性反應
    ，始查悉上情。
二、案經臺北市政府警察局大同分局（起訴書誤載為士林分局，
    應予更正）報告臺灣士林地方法院檢察署檢察官偵查起訴，
    並經本院改依簡式程序審理。
    理  由
壹、犯罪事實之認定
一、上揭犯行，業據被告甲○○於本院審理時坦承不諱（參見本
    院97年4 月24日審判筆錄），而被告於97年1 月8 日在大同
    分局為警所採其尿液，經送台灣尖端先進生技醫藥股份有限
    公司以酵素免疫分析法初驗後，再以氣相層析質譜儀法複驗
    ，證實呈嗎啡（即施用海洛因之代謝物）陽性反應，有該公
    司於97年1 月21日出具之濫用藥物檢驗報告1 紙附卷可稽（
    附於臺灣士林地方法院檢察署97年度毒偵字第374 號卷第3
    頁）。綜上，足認被告自白與事實相符，可以採信，本案事
    證至為明確，被告犯行堪予認定。
二、查被告前因施用毒品案件，經本院先後以95年度毒聲字第14
    4 號、95年度毒聲字第410 號裁定送觀察勒戒及強制戒治後
    ，因戒治成效合格，經臺灣士林地方法院檢察署檢察官認無
    繼續戒治必要，於96年6 月13日戒治期滿釋放，並由該署檢
    察官以96年度戒毒偵字第51號處分不起訴確定之事實，有前
    開不起訴處分書、臺灣高等法院被告前案紀錄表等件在卷可
    考，應甚明確。是被告於上開強制戒治執行完畢釋放後5 年
    內，再犯本案施用第一級毒品罪之犯行，公訴人提起公訴，
    於法並無不合，本院自應依法論科。
貳、論罪科刑
一、查海洛因為毒品危害防制條例第2 條第2 項第1 款所稱之第
    一級毒品。核被告甲○○所為，係犯毒品危害防制條例第10
    條第1 項之施用第一級毒品罪；其持有第一級毒品海洛因進
    而施用，持有毒品之行為為施用毒品之當然手段，不另論以
    持有毒品罪（最高法院74年度台上字第3404號判例意旨參照
    ）。起訴書雖指被告係於97年1 月8 日中午12時12分為警採
    尿前回溯120 小時內之某時，在不詳地點施用第一級毒品海
    洛因，惟業據蒞庭執行公訴之檢察官於本院97年4 月24日審
    判程序中更正犯罪時間及地點，基於檢察一體原則，自應以
    更正後之犯罪事實為本件之起訴事實，附此敘明。
二、被告有如事實欄所載前案科刑及執行之記錄，有臺灣高等法
    院被告前案紀錄表在卷可稽，其於有期徒刑執行完畢後，5
    年以內故意再犯本案有期徒刑以上之罪，為累犯，應依刑法
    第47條第1 項之規定加重其刑。爰審酌被告曾因施用毒品犯
    行而送強制戒治，仍不知悛悔，復再施用第一級毒品，顯見
    其無戒絕之決心，其於警詢及偵查中均否認犯行，於本院審
    理中始坦承犯行之犯後態度，並念其施用毒品乃戕害自己身
    心健康，尚未危及他人等一切情狀，量處如主文所示之刑，
    以示懲儆。
據上論斷，應依刑事訴訟法第273條之1 第1 項、第299條第1 項
前段，毒品危害防制條例第10條第1 項，刑法第11條前段、第47
條第1 項，判決如主文。
本案經檢察官蔡啟文到庭執行職務。
中    華    民    國    97    年    5    月      8    日
                  刑事第二庭法  官  吳祚丞
以上正本證明與原本無異。
如不服本判決應於送達後判決10日內，向本院提出上訴書狀。其
未敘述上訴理由者，應於上訴期間屆滿後20日內向本院補提理由
書狀（均須按他造當事人之人數附繕本）。
                            書記官  方蘭芬
中    華    民    國    97    年    5     月    8     日
附錄本案論罪科刑法條全文：
毒品危害防制條例第10條
施用第一級毒品者，處 6 月以上 5 年以下有期徒刑。
施用第二級毒品者，處 3 年以下有期徒刑。


司法院資訊處製作；財團法人民間司法改革基金會備份。
